# 国债逆回购产品公允价值的取得及减值测试

提问人：RUIHUAXIANG 时间：2022-06-22 10:35:53
请教陈版，国债逆回购产品期末公允价值可以通过何种方式取得，如果分类为其他债权投资是否需要进行减值测试？谢谢。

回答人：chenyiwei
国债逆回购产品的公允价值，一般可以按市场交易价格。如果市场交易价格不能取得的，在市场利率无重大变化的情况下，也可以采用其摊余成本模拟公允价值，预计这两者差异不大。
如果分类为其他债权投资，则仍需进行减值测试，当然实务中减值计提可能性不大。